臺灣宜蘭地方法院刑事判決
111年度易字第162號
公  訴  人  臺灣宜蘭地方檢察署檢察官
被      告  許國輝


上列被告因竊盜案件，經檢察官提起公訴（111年度偵緝字第178
號），被告於準備程序中就被訴事實為有罪之陳述，經本院裁定
改以簡式審判程序審理，並判決如下：
    主  文
許國輝犯竊盜罪，累犯，處有期徒刑參月，如易科罰金，以新臺
幣壹仟元折算壹日；未扣案之犯罪所得新臺幣貳仟元沒收，於全
部或一部不能沒收或不宜執行沒收時，追徵其價額。又犯竊盜罪
，累犯，處有期徒刑伍月，如易科罰金，以新臺幣壹仟元折算壹
日；未扣案之犯罪所得新臺幣肆拾柒萬貳仟壹佰元沒收，於全部
或一部不能沒收或不宜執行沒收時，追徵其價額。應執行有期徒
刑柒月，如易科罰金，以新臺幣壹仟元折算壹日。
    犯罪事實
一、許國輝意圖為自己不法之所有，基於竊盜之犯意，於下列時
    間、地點為竊盜犯行：
  ㈠於民國111年1月7日凌晨1時23分許，步行途經宜蘭縣○○鎮○○
    路00號前，見沈玉潔所有停放在上址車牌號碼000-0000號自
    用小客車無人看管，徒手打開未上鎖之車門，竊取車內新臺
    幣（下同）2,000元得手後離去。
  ㈡於111年1月7日凌晨1時30分許，步行途經宜蘭縣○○鎮○○路000
    巷00弄0號前，見林淑芬所有停放在上址車牌號碼000-0000
    號自用小客車無人看管，徒手打開未上鎖之車門，竊取車內
    現金50萬元得手後離去。　　　　
二、案經沈玉潔訴由宜蘭縣政府警察局羅東分局報告臺灣宜蘭地
    方檢察署檢察官偵查起訴。
    理  由
一、本案被告許國輝所犯非死刑、無期徒刑、最輕本刑為3年以
    上有期徒刑之罪，或高等法院管轄第一審之案件，且於本院
    準備程序中，被告就被訴事實為有罪之陳述，經告知簡式審
    判程序之旨，並聽取檢察官、被告意見後，本院裁定進行簡
    式審判程序，是本案之證據調查，依刑事訴訟法第273條之2
    規定，不受同法第159條第1項、第161條之2、第161條之3、
    第163條之1及第164條至第170條規定之限制，合先敘明。
二、上揭犯罪事實，業據被告許國輝於警詢、本院準備程序、審
    理時均坦承不諱（見偵卷第4-8 頁、本院卷第124頁、第131
    頁），核與證人即告訴人沈玉潔、證人即被害人林淑芬於警
    詢中之證述相符（見偵卷第9-11頁），並有本院111年度聲
    搜字第25號搜索票、宜蘭縣政府警察局搜索扣押筆錄、扣押
    物品目錄表各1份、監視錄影擷取畫面、蒐證照片共52張、
    扣案物照片1張、列印地圖2紙（計程車司機載客下車處）、
    被告案發時所穿外套及雨傘照片1張、被害人林淑芬帳戶交
    易明細、贓物認領保管單、繳交物品收據各1份在卷可憑（
    見偵卷第12-17頁、第18-28頁、第29-30頁、第31頁、第32-
    35頁、第36-37頁、第38-39頁），足認被告前開出於任意性
    之自白核與事實相符，可以採信。綜上所述，本案事證已臻
    明確，被告竊盜犯行均堪認定，應予依法論罪科刑。
三、論罪科刑：
  ㈠核被告所為，均係犯刑法第320條第1項竊盜罪。被告所犯上
    開2罪之犯意各別，行為互殊，應予分論併罰。
  ㈡累犯之說明：
　　被告前因竊盜案件，經臺灣高雄地方法院以105年度簡字第3
    16號、第2341號判決判處有期徒刑5月、3月確定，再經同法
    院以105年度聲字第3333號裁定應執行有期徒刑7月確定，於
    106年4月6日徒刑執行完畢出監，有臺灣高等法院被告前案
    紀錄表1份在卷可稽，其受有期徒刑執行完畢後，5年以內故
    意再犯本件有期徒刑以上之各罪，均為累犯。而參照司法院
    大法官釋字第775號解釋意旨，本院斟酌被告之品行及其他
    刑法第57條所列事項裁量之結果，被告構成累犯之前科紀錄
    為竊盜罪，又再犯本案之竊盜罪，具有特別惡性及對刑罰反
    應力薄弱之情形，認本案縱於加重最低本刑之處斷刑範圍內
    再依後述審酌事項量處具體之宣告刑，並無罪刑不相當之情
    形，爰均依刑法第47條第1項之規定加重其刑，並依比例原
    則及罪刑相當原則為刑之量定。
  ㈢爰審酌被告除前揭構成累犯之部分外，尚有違反動產擔保交
    易法、多次竊盜、詐欺、妨害自由、偽造文書等前案紀錄，
    素行非佳，有臺灣高等法院被告前案紀錄表1份在卷可稽，
    於111年1月5日甫因竊盜案件經本院以110年度易字第464號
    刑事判決判處應執行拘役120日，仍未知警惕，不思以正當
    途徑獲取所需，復於本案數次以竊盜方式獲取不應得之財物
    ，顯未能尊重他人之財產法益，所為應予非難，並審酌其犯
    罪動機、手段及竊取財物價值之犯罪所生損害，兼衡其於本
    院審理中自述國中畢業之智識程度、前以廚師為業、月收入
    3至4萬元、離婚、家中有1名子女賴其扶養及犯後坦承犯行
    之態度等一切情狀，分別量處如主文所示之刑及定應執行之
    刑，並均諭知易科罰金之折算標準。
四、沒收部分：
   ㈠犯罪事實欄一㈠：被告竊得現金2,000元，核屬其犯罪所得，
     且未據扣案，應依刑法第38條之1第1項前段、第3項之規定
     宣告沒收，於全部或一部不能沒收或不宜執行沒收時，追
     徵其價額。
 　㈡犯罪事實欄一㈡：被告竊得現金50萬元，其中除27,900元已
     發還給被害人林淑芬，有贓物認領保管單１紙在卷可參(見
     偵卷第39頁)，此部分不予宣告沒收或追徵，其餘未返還之
     47萬2,100元，仍屬其犯罪所得，應依刑法第38條之1第1項
     前段、第3項之規定宣告沒收，於全部或一部不能沒收或不
     宜執行沒收時，追徵其價額。
據上論斷，應依刑事訴訟法第273條之1第1項、第299條第1項前
段，刑法第320條第1項、第47條第1項、第41條第1項前段、第38
條之1第1項前段、第3項、第51條第5款，刑法施行法第1條之1第
1項，判決如主文。
本案經檢察官韓茂山提起公訴；檢察官曾尚琳到庭執行職務。
中　　華　　民　　國　　111 　年　　10　　月　　19　　日
                  刑事第四庭  法  官  楊心希
以上正本證明與原本無異。
如不服本判決應於收受送達後二十日內向本院提出上訴書狀，並
應敘述具體理由；其未敘述上訴理由者，應於上訴期間屆滿後二
十日內向本院補提理由書(均須按他造當事人之人數附繕本)「切
勿逕送上級法院」。
                              書記官  邱淑秋
中　　華　　民　　國　　111 　年　　10　　月　　19　　日
附錄本案論罪科刑法條：
中華民國刑法第320條
意圖為自己或第三人不法之所有，而竊取他人之動產者，為竊盜
罪，處5年以下有期徒刑、拘役或50萬元以下罰金。
意圖為自己或第三人不法之利益，而竊佔他人之不動產者，依前
項之規定處斷。
前二項之未遂犯罰之。